Егор Логутов

 $Machine\ Learning\ Engineer$

tg:@PianiyMaster | logutoffe@yandex.ru | linkedin.com/in/logutovegor/ | github.com/Gerc0g

SUMMARY

Я специалист в области науки о данных, с аналитическим складом ума и глубокими знаниями математике статистике. Имею опыт работы смежных сферах IT, что обеспечивает мне широкую перспективу понимание технологических процессов компании. В своём профессиональном пути, начав с автоматизации процессов помощью RPA, я постепенно приближался к науке о данных, увлекаясь её мощным потенциалом в преобразовании данных ценные знания и решения. Этот интерес ведёт меня желанию глубже изучить развиться этой области. Убеждён, что наука открывает новые горизонты для инноваций эффективности любой сфере, стремлюсь стать частью этого процесса. Я готов приложить все усилия для достижения профессионального мастерства, сопровождаемого постоянным обучением совершенствованием.

TECHNICAL SKILLS

Languages: Python, C++, SQL

Frameworks: Scikit-Learn, TensorFlow, Keras, CoreMLTools, Selenium, BS4, Flask, Tinker, OpenAI Tools

Tools: DBeaver, Ollama, OWU, Postman, Database: ClickHouse, SQLLite, PostgreSQL

DevOps: Linux, Docker, ApacheAirflow, Jenkins, Gitlab

RPA: Uipath, ReFramework, VB, Robin

Clouds: YA Cloud

EXPERIENCE

Machine Learning Engineer

ООО "ГЛОБУС-ИТ"

Апрель 2024 - Настоящее Время Нижний Новгород, Россия

Получил хороший опыт взаимодействия с проектами основанными на ML DL концепциях. Разработкой проектов занимался один, таким образом проходя полный путь от идеи до релиза. Сильно углубил свои знания в ML и DL подкрепив их исследовательской деятельностью. Разработал и внедрил несколько микросервисных архитектур для масштабируемых приложений. Постоянно совершенствовал процессы CI/CD для бесшовного развертывания и мониторинга приложений.

NDA | Python, Flask, SQLLite, Ollama, OpenWebUI, Docker, Jenkins, GitLab

- Идея проекта под NDA, описан лишь опыт использования технологического стека
- Создал web-приложение на Flask. Предусмотрена система аунтификации пользователя(БД SQLLite). Приложение поддерживает асинхронную работу микросервисов
- Разработал микросервисы: Взаимодейтсвие по API с llama LLM; Работа с Word и PDF
- Сформировал грамотные промпты для текущей задачи
- LLM работает на отдельном сервере с графическим интерфейсом WebOpenUI
- Реализовал CI/CD для отправки новых версий приложения на прод. Прописал сценарии сборки, тестирования, развертывания. Gitlab + Jenkins + Docker + Система мониторинга и уведомлений

Video Reteller | Python, GPT API, Tinker, Openai-Whisper, Git

- Создал десктоп приложение для пересказа видео
- Приложение сначала транскрибирует видео или аудио-дорожку, далее путем запроса к LLM выдает конечному пользователю краткое содержание материала. Пересказ формируется в нескольких вариациях, зависящих от содержательности. Для каждой из вариаций был написан свой промпт
- UI написал на Python Trinker

Research work | Python, OpenCV, PyTorch, Tensorflow, Keras, CoreMlTools, Tinker

• CV - Detection Small Object - Необходимо было программно различать очень мелкие паттерны и узоры на плоских и объемных изделиях. Разработка MVP, десктоп приложения. Алгоритмы были реализованы с момощью фреймоврка OpenCV

- CV Restoration of the Bar-code Задача реставрации баркода. Использование GAN, Unet и Wnet CNN для восстановаления испорченых фото. Сильное погружение в DL методы работы с изображениями. Разработка своей архитектуры NN, работа с данными, их аугументация
- Converting DL models to IOS Задача конвертации моделей детекции на мобильные устройства и их оптимизация. Работа с CoreMlTools и знакомтсво с архитектурами ResNet, Yolo, MobileNet

Middle RPA Developer OOO "ΓΛΟΒΥС-ИТ"

Сентябрь 2023 - Апрель 2024 Нижний Новгород, Россия

Разработка и внедрение решений автоматизации для HR отдела с использованием Uipath и решений неписанных на ЯП. Активное использование интеграции LLM по API. Проведение полного цикла тестирования разработанных решений для обеспечения наивысшего качества и стабильности работы. Написание тест кейсов для продуктов в моей разработке. Участие в пресейл мироприятиях. Написание документации для новых проектов. Успешная доработка и внедрение 3 роботов RPA, что привело к уменшению рутинной работы в некоторых отделах компании. Написание систем развертывания и бесперебойного воспроизводства. Оркестрация проектов.

Robot - Resume Converter | Python, Uipath, ReFramework, VB, Selenium, GPT API, Buuble - lowcode constructor

• Робот для автоматизации HR отдела. Система конвертирует разноформатные резюме в едтиный формат. С момощью LLM выделяет необходимые зависимости

Robot - Salary statistics | Uipath, ReFramework, VB, API

• Робот сбора и формирования статистической информации о зарплатах, собранных с различных агрегаторов

Robot - Automation of the tender department | Uipath, ReFramework, VB, API

• Автоматизация тендерного отдела. Робот парсил пул площадок, с которых в свою очередь формировал отчеты и по IMAP отправлял в нужные отделы компании

Junior RPA Developer 3AO "ГРИНАТОМ"

Июнь 2022 - Сентябрь 2023 Нижний Новгород, Россия

- Разработка и внедрение роботов RPA для автоматизации разнообразных процессов, что привело к снижению времени выполнения задач на 30 процентов и значительному уменьшению ошибок, вызванных человеческим фактором. Участие в разработке комплексной системы мониторинга и анализа работы RPA-ботов
- Опыт работы с SQL для управления данными и создания отчетов
- Аналитические способности для оптимизации бизнес-процессов и выявления возможностей для автоматизации
- Совершенствование навыков в программировании на языках, как VB.NET и C, Python, что позволяет мне создавать сложные решения для автоматизации
- Владение инструментами RPA, включая UiPath, Automation Anywhere и Blue Prism
- Работа над проектом миграции для крупного внешнего заказчика в РФ.Проект заключался в оптимизации уже написанных проектов на UiPath на платформу Атом.Рита
- Проектное управление и командная работа с целью эффективной реализации проектов автоматизации

EDUCATION

ННГУ им. Лобачевского

Нижний Новгород, Россия

Бакалавр ИТММ, "Прикладная информатика"

2020 - 2024

Дипломная работа - "Методы роевого интелекта для решения задач теории расписаний"

CERTIFICATIONS

Разработка на Python. Продвинутый уровень - САМОЛЕТ

Выпущен - Март 2024

Симулятор ML - KarpovCourses

Практика